臺灣高等法院交通事件裁定　　　　　　　　　　　　九十二年度交抗字第八九三號
　　抗　告　人
　　即受處分人　甲○○
右抗告人因違反道路交通管理處罰條例案件，不服台灣台北地方法院中華民國九十二
年八月八日裁定（九十二年度交聲字第八三三號；原處分案號：北市裁三字第裁二二
—ＡＸＸ○二四五五八號），提起抗告，本院裁定如左：
    主  文
抗告駁回。
    理  由
一、按汽車行近行人穿越道前，應減速慢行，遇有行人穿越時，無論有無交通警察指
    揮或號誌指示，均應暫停讓行人先行通過，道路交通安全規則第一百零三條著有
    明文。又道路交通管理處罰條例所稱之汽車，依該條例第三條第八款規定包括機
    器腳踏車；再汽車駕駛人，駕駛汽車行近行人穿越道，不減速慢行或行人穿越道
    有行人穿越時，不暫停讓行人先行通過者，處新台幣（下同）六百元以上一千八
    百元以下罰鍰；汽車駕駛人，駕駛汽車違反道路交通安全規則，因而肇事致人受
    傷者，吊扣其駕駛執照三個月至六個月，道路交通管理處罰條例第四十四條第二
    款、第六十一條第三項分別規定甚明。
二、原裁定略以：異議人即受處分人於民國九十二年一月二十九日上午十時許，騎乘
    車號ＢＫＥ—八六三號重型機車沿台北市○○路外側車道北向南行駛，行經松信
    路、忠孝東路五段交岔路口北側之行人穿越道時，未暫停讓行人許桂淑先行通過
    ，致在該行人穿越道上撞及許桂淑，使許桂淑倒地受傷。異議人雖辯稱：當日伊
    騎乘機車遵守號誌指示綠燈前行，被害人許桂淑擅闖紅燈穿越道路等語。惟查：
    異議人於本件事故發生後旋向交通警察表明：伊於行駛過肇事交岔路口之停止線
    前，伊之行向號誌已轉換為紅燈。再依卷內道路交通事故談話紀錄表及異議人自
    繪之現場圖所示，肇事交岔路口為四方岔路，視線開闊良好，異議人亦坦認事發
    前行近路口處，即見路口北側有行人穿越道，是以伊應能清楚辨明該行人穿越道
    上是否有行人行走。可見本件事故係因受處分人行近肇事交岔路口時並未及時減
    速慢行，因突見號誌變換方才煞車，終因煞車不及而在距停止線甚近之行人穿越
    道上與被害人許桂淑擦撞。異議所辯亦不足取。原處分機關裁處受處分人罰鍰一
    七二百元，並吊扣駕駛執照三個月，核無違誤等語。
三、抗告人抗告意旨略以：（一）原裁定引述台北市政府警察局交通大隊處分書，及
    北市裁三字22---AXX024558號裁決書，認抗告人「未暫停讓行人許桂淑先行通過
    」，與事實不符；（二）再以抗告人因不認同警員所作之筆錄，警員完全不予理
    會，只顧叫抗告人立刻簽字；（三）另抗告人確有減速，否則行人穿越道時不可
    能時速只有三到五公里，且抗告人確有暫停左閃，否則若未暫停持續右轉，勢必
    筆直撞及受害人，受害人之受傷豈有如此等語。
四、惟查：
（一）抗告人於本件事故發生後旋向交通警察表明：伊於行駛過肇事交岔路口之停止
      線前，伊之行向號誌已轉換為紅燈，此觀諸當日所製作之交通事故談話紀錄表
      明確記載：「我駕車沿松信路北向南行駛第二車道，我車方向為綠燈乃直行時
      ，同方向均沒有車輛，只有我車一部直行駛，我車行駛至忠孝東路五段口，我
      車未行駛過停止線前，北向南方向已變黃燈，且再變紅燈，我見變燈乃煞車，
      但煞不及，我車由停止線後方超越了停止線，且前方有一位行人（許桂淑）沿
      路口之行人穿越道上，西向東步行，‧‧‧‧我車之右車身手把及後照鏡碰撞
      行人柺杖右手而肇事」等語即明。抗告人騎乘機車行近本件肇事交岔路口，於
      伊行向號誌已變換為紅燈後仍駛越停止線，顯然伊當日並未遵照號誌指示行進
      。抗告人雖稱當日向交通警察表明伊一路綠燈前行，前開燈號變換等語之記載
      與伊當日所述不符云云，然抗告人亦自承伊係於閱覽前開交通事故談話紀錄表
      之記載後方在其上簽名確認（原審九十二年七月二十二日訊問筆錄第三頁參照
      ），設若前開交通事故談話紀錄表之記載與伊所述有異，何以伊並未向警員要
      求更正，而逕在其上簽名確認該紀錄內容真實無訛？又被害人許桂淑於事發當
      日亦向交通警察明確陳稱：其在本件肇事交岔路口西北角等紅燈，俟西向東號
      誌為綠燈時方由行人穿越道穿越道路，行至肇事地點時，突遭行向不明之輕機
      車碰撞而肇事等語，足證抗告人嗣後翻異前詞，辯稱當日係被害人許桂淑擅闖
      紅燈穿越道路，伊並未撞及許桂淑云云，均非事實，要無可採。
（二）再依卷內道路交通事故談話紀錄表及抗告人自繪之現場圖所示，肇事交岔路口
      為四方岔路，視線開闊良好，抗告人亦坦承事發前行近路口處，即見路口北側
      有行人穿越道，是以伊應能清楚辨明該行人穿越道上是否有行人行走。抗告人
      係於行近路口處發現伊行向之號誌變換為紅燈，方緊急煞車，惟因反應距離過
      短，致該車仍駛越路口停止線，前已述及，再參以抗告人表明伊於事後至肇事
      地點實地測量，測得肇事交岔路口前之停止線與該路口北側之行人穿越道間，
      相距僅有一百八十公分，可推知本件事故係因抗告人行近肇事交岔路口時並未
      及時減速慢行，因突見號誌變換方才煞車，終因煞車不及而在距停止線甚近之
      行人穿越道上與被害人許桂淑發生擦撞。抗告人辯稱伊於行近行人穿越道前有
      減速、禮讓行人先行通過云云，亦不足採。從而抗告人確實未遵道路交通安全
      規則第一百零三條之規定，於行近行人穿越道前減速慢行，且於行人穿越道上
      有行人穿越時，未暫停讓行人先行通過而肇事，因而致被害人許桂淑受傷，從
      而原處分機關依前揭道路交通管理處罰條例第四十四條第二款（贅引第一項）
      、第六十一條第三項（贅引第一款）及違反道路交通管理事件統一裁罰基準表
      ，裁處受處分人罰鍰一千二百元，並吊扣駕駛執照三個月，核無違誤。
五、綜上所述；本件原裁定認聲明異議無理由而裁定駁回之，並無不合，抗告人仍執
    陳詞提起抗告，指摘原裁定不當，其抗告為無理由，應予駁回。
據上論結，應依道路交通案件處理辦法第二十六條，刑事訴訟法第四百十二條，裁定
如主文。
中　　　華　　　民　　　國　　九十三　　年　　　一　　　月　　 十四 　　日
                              台灣高等法院交通法庭
                                  審判長法  官  陳  正  雄
                                        法  官  許  宗  和
                                        法  官  許  錦  印
右正本證明與原本無異。
不得再抗告。
                                        書記官  楊  妙  恩
中　　　華　　　民　　　國　　九十三　　年　　　一　　　月　　 十六 　　日
